臺灣高雄地方法院刑事判決　　　　　　　　　　　　九十三年度交簡上字第四三號
　　上　訴　人
　　即　被　告　乙○○
右上訴人即被告因過失傷害案件，不服本院高雄簡易庭中華民國九十三年一月十五日
九十三年度交簡字第二八號第一審判決（聲請簡易判決處刑案號：臺灣高雄地方法院
檢察署九十二年度偵字第二四三○九號），提起上訴，嗣因被告就被訴事實為有罪之
陳述，本院管轄之第二審合議庭並聽取當事人之意見後，改依簡式審判程序進行，判
決如左：
    主  文
原判決撤銷。
乙○○因過失傷害人，處拘役肆拾日，如易科罰金，以參佰元（即新台幣玖佰元）折
算壹日，緩刑貳年。
    事  實
一、乙○○考領有普通小型車駕駛執照，其於民國九十二年二月五日上午某時，駕駛
    車牌號碼ＶＧ─五一七七號自小客車，沿高雄市○○區○○路由北往南行駛，於
    同日上午十一時許，駕車行經該路與重上街無號誌之交岔路口時，本應注意行經
    無號誌之交岔路口，應減速慢行，作隨時停車之準備，而當時天氣晴朗，日間有
    自然光線，視距良好，道路乾燥無任何缺陷與障礙，並無不能注意之情事，詎乙
    ○○竟疏於注意，猶貿然以時速五十公里之速度疾駛，適有甲○○駕駛車牌號碼
    ＳＴ—九五四八號自小客車，沿高雄市○○區○○街由東向西行駛，於行經上開
    交岔路口時，亦疏未注意行經無號誌之交岔路口時，同為直行車之左方車應暫停
    讓右方車先行，猶未暫停而欲通過該交岔路口，故乙○○突見上開情狀已不及煞
    車，其所駕自小客車之前車頭遂撞及甲○○所駕自小客車之右側車身，致甲○○
    所駕自小客車右側車門等處毀損，甲○○則受有頭部鈍傷、左側胸背部挫傷、頸
    部扭傷、疑似第四、五頸椎位移、左大腿瘀傷等傷害。乙○○於肇事後，留在現
    場，對於未發覺之犯罪，主動向處理警員告知其係駕車肇事者，並接受裁判。
二、案經甲○○訴由臺灣高雄地方法院檢察署檢察官偵查而聲請簡易判決處刑。
    理  由
壹、程序方面：
    按本件上訴人即被告乙○○所犯係死刑、無期徒刑、最輕本刑為三年以上有期徒
    刑以外之罪，其於準備程序就前揭被訴事實為有罪之陳述，經受命法官告知簡式
    審判程序之旨，並聽取其與公訴人之意見後，本院認無不得或不宜改依簡式審判
  程序進行之處，爰依刑事訴訟法第二百七十三條之一第一項，裁定本件改依簡式
    審判程序進行，合先敘明。
貳、實體方面：
  一、訊據被告乙○○對於右揭時、地之犯罪事實均坦承不諱，核與告訴人甲○○於
      警詢、偵查時指述之情節相符，並有高雄市政府警察局左營分局道路交通事故
      現場圖、道路交通事故調查報告表、高雄市政府警察局交通大隊交通事故談話
      紀錄表各乙份在卷可稽；而告訴人確係因本件車禍致受有前揭傷害之事實，亦
      有診斷證明書三紙附卷為憑。按「汽車行經無號誌之交岔路口，應減速慢行，
      作隨時停車之準備」，道路交通安全規則第九十三條第一項第二款定有明文。
      觀諸前揭交通事故調查報告表所載，案發當時天氣晴朗，日間有自然光線，視
      距殆屬良好，道路乾燥無任何缺陷與障礙，被告應無不能注意之情事。然被告
      竟疏於注意，未依上開交通規則之規定，於行經前揭無號誌之交岔路口時，仍
      以時速五十公里之速度疾駛，顯然並未減速慢行，作隨時停車之準備，始會不
      及煞車，撞及告訴人所駕自小客車，致告訴人受有前揭傷害，此參諸上開道路
      交通事故現場圖所繪載之車損部分及肇事地點，更見其明，故被告具有過失，
      已甚明顯。是以，被告就本件車禍之發生確有過失行為，且其過失行為確使告
      訴人因而受有上開傷害，被告之過失行為與告訴人之受傷結果間，亦具有相當
      因果關係無疑。綜上所述，本件事證應屬明確，被告之犯行應堪認定。至告訴
      人駕車行經無號誌之交岔路口時，其與被告所駕車輛均屬直行車，然其係屬左
      方車，竟未暫停讓被告所駕之右方車先行，固有道路交通安全規則第一百零二
      條第一項第二款之違規行為，但縱令告訴人有此疏失，仍無從阻免被告過失傷
      害犯行之成立，附此敘明。
  二、核被告所為，係犯刑法第二百八十四條第一項前段過失傷害罪。又被告於肇事
      後，留在事故現場，對於未發覺之犯罪，主動向處理事故之警員告知其係駕車
      肇事者，並接受本院裁判，此有前揭交通事故談話紀錄表乙份在卷可憑，是被
      告核已自首，爰依刑法第六十二條前段規定，減輕其刑。
  三、原審認本案事證明確，予以論罪科刑，固非無見。惟查，被告於案發當時，業
      已向處理事故之警員自首，已如前述，原審疏未論及，遂未依刑法第六十二條
      前段減輕被告之刑，容有未合。被告上訴意旨執此指摘原判決不當，為有理由
      ，自應由本院予以撤銷改判。本院審酌被告違規駕駛，導致告訴人受有前揭多
      處傷害，所受傷害非輕，被告所為自應受有相當程度之刑事非難；惟另考量被
      告並無任何前科紀錄，有本院被告院內索引卡紀錄表、臺灣高等法院被告全國
      前案紀錄表各乙份在卷可按，素行尚非不良，其於犯後即能坦承犯行，且已與
      告訴人達成和解，有和解書乙份在卷足佐，可見被告應已盡力彌補其所造成之
      損害，犯後態度應屬良好，而本件之肇事主因雖在於被告，但告訴人亦有前述
      違規行為，容屬肇事之次因等一切情狀，酌情量處如主文第二項所示之刑，並
      諭知易科罰金之折算標準，以資懲儆。再者，被告未曾受有期徒刑以上刑之宣
      告，前已述及，其因一時疏於注意致罹刑章，經此偵審教訓後，當知所警惕，
      且其業與告訴人達成和解，實不宜遽予執行刑罰，是本院認尚無逕對被告施以
      短期自由刑之必要，自可先賦予其非在監之適當社會處遇，以期其能有效回歸
      社會，故上開對被告宣告之刑，以暫不執行為適當，爰另諭知緩刑二年，以啟
      自新。
據上論斷，應依刑事訴訟法第四百五十五條之一第三項、第三百六十九條第一項前段
、第三百六十四條、第二百七十三條之一第一項、第二百九十九條第一項前段，刑法
二百八十四條第一項前段、第六十二條前段、第四十一條第一項、第七十四條第一款
，罰金罰鍰提高標準條例第一條前段、第二條，判決如主文。
本案經檢察官彭斐虹到庭執行職務。
中      華      民      國    九十三    年      四      月     十二     日
                              臺灣高雄地方法院刑事第六庭
                                  審判長法  官  陳志銘
                                        法  官  高英賓
                                        法  官  陳信旗
右為正本，係照原本作成，證明與原本無異。
不得上訴。
                                        書記官  張家榮
中      華      民      國    九十三    年      四      月     十二     日
附錄本判決論罪之法條：
刑法二百八十四條第一項
    因過失傷害人者，處六月以下有期徒刑、拘役或五百元以下罰金，致重傷者，處
    一年以下有期徒刑、拘役或五百元以下罰金。
